最高法院民事裁定                                八十八年度台上字第九五八號
    上  訴  人  己 ○ ○
                戊 ○ ○
                甲 ○ ○
                丁 ○ ○
                丙 ○ ○
                乙 ○ ○
                壬 ○ ○
                辛○○○
                庚 ○ ○
                癸○○○
    共      同
    訴訟代理人  吳 中 仁律師
    被 上訴 人  中國力霸股份有限公司
    法定代理人  王金世英
右當事人間請求損害賠償事件，上訴人對於中華民國八十七年一月二十日台灣高等法
院第二審更審判決（八十六年度重上更(一)字第一一六號），提起上訴，本院裁定如左
：
    主  文
上訴駁回。
第三審訴訟費用由上訴人負擔。
    理  由
按對於第二審判決上訴，非以其違背法令為理由，不得為之。民事訴訟法第四百六十
七條定有明文。依同法第四百六十八條規定，判決不適用法規或適用不當者，為違背
法令。而判決有同法第四百六十九條所列各款情形之一者，為當然違背法令。是當事
人提起上訴，如依民事訴訟法第四百六十八條規定，以第二審判決有不適用法規或適
用法規不當為理由時，其上訴狀或理由書應有具體之指摘，並揭示該法規之條項或其
內容。若係成文法以外之法則，應揭示該法則之旨趣。倘為司法院解釋、或本院之判
例，則應揭示該判解之字號或其內容。如以民事訴訟法第四百六十九條所列各款情形
為理由時，其上訴狀或理由書，應揭示合於該條款之事實。上訴狀或理由書如未依此
項方法表明，即難認為已對第二審判決之違背法令有具體之指摘，其上訴自難認為合
法。查本件上訴人對第二審判決其敗訴部分提起上訴，雖以該判決違背法令為由，惟
核其上訴理由狀所載內容，係就原審取捨證據及認定事實之職權行使指摘其為不當，
而未具體表明合於不適用法規、適用法規不當、或民事訴訟法第四百六十九條所列各
款之情形，難認對該判決之如何違背法令已有具體之指摘。依首揭說明，應認其上訴
為不合法。上訴論旨雖謂：上訴人在第一審一再主張上訴人所請求系爭房屋受損前後
之差額每戶為新台幣七十八萬三千二百十七元，乃在所委託之國聯不動產鑑定股份有
限公司所鑑定之損害額度內，原審徒以台北市政府國民住宅處房屋發包總價百分之五
作為系爭房屋減損價額之基準，未說明技術上及學理上之依據，所為之判斷，不無審
究餘地等情。惟查原審認定上訴人之系爭房屋因被上訴人之民生社區中心大樓新建工
程之施工致沈陷、頃斜，縱經修復，仍因扶正有事實上不易克服之困難，每戶所減損
之價值，已說明其得心證之理由綦詳，所資為計算系爭房屋減損之價值之標準採用系
爭房屋發包總價百分之五乃係房屋鑑定專業機關所採行者，非無所憑據，併予指明。
據上論結，本件上訴為不合法。依民事訴訟法第四百八十一條、第四百四十四條第一
項、第九十五條、第七十八條，裁定如主文。
中      華      民      國    八十八    年      五      月      六      日
                              最高法院民事第六庭
                                  審判長法官  蕭  亨  國
                                        法官  吳  正  一
                                        法官  楊  隆  順
                                        法官  陳  淑  敏
                                        法官  黃  義  豐
      右正本證明與原本無異
                                              書  記  官
中      華      民      國    八十八    年      五      月    二十四    日
